【裁判字號】    94,訴,27
【裁判日期】    950530
【裁判案由】    妨害自由
【裁判全文】
臺灣士林地方法院刑事判決                94年度訴字第27號
公   訴   人  臺灣士林地方法院檢察署檢察官
被        告  丁○○原名蔡英.
上列被告因妨害自由等案件，經檢察官提起公訴（93年度偵字第
2233號），本院判決如下：
    主  文
丁○○共同以非法方法剝奪人之行動自由，處有期徒刑壹年捌月
。
    事  實
一、戊○○（未據起訴）、丁○○（原名蔡英俊，於民國93年6
    月25日改名為丁○○）為兄弟關係，而丁○○與周承鑫（原
    名甲○○，於95年2 月17日改名為周承鑫）、丙○○、黃建
    蒼、乙○○原即認識，丁○○亦知悉友人周承鑫積欠丙○○
    新臺幣（下同）15,000元債務，後因聽聞丙○○於92年9 月
    17日晚間約8 時許，與黃建蒼、乙○○、王柔涵、謝佳芳一
    同至周承鑫位於臺北市○○區○○路475 巷16號5 樓家中，
    欲向周承鑫催討債務乙事，因此而心生不滿，嗣後得知周承
    鑫及其父親與丙○○、黃建蒼、乙○○、王柔涵、謝佳芳等
    人相約於同年9 月18日凌晨1 時許，在臺北縣汐止市○○路
    ○ 段與中興路口附近還錢，丁○○及戊○○竟夥同真實年籍
    姓名不詳之成年男子7 、8 人，基於普通傷害及以非法方法
    剝奪人之行動自由之共同犯意聯絡，由真實年籍姓名不詳之
    成年男子7 、8 人前往臺北縣汐止市○○路○ 段與中興路口
    現場，丁○○則利用不知情之已成年計程車司機所駕駛車號
    不詳之計程車，在大同路1 段與中興路口轉角，距離丙○○
    與周承鑫約定之還錢地點約10公尺處預先等待，戊○○則與
    其他真實年籍姓名不詳之成年男子數人，在臺北市內湖區河
    堤外之大直河濱公園等候，迨周承鑫及其父親在上開約定之
    時、地，交付丙○○15,000元，並經點收完成，周承鑫與父
    親離開現場後，約過不到3 分鐘，該等年籍姓名不詳之成年
    男子7 、8 人即從丙○○、黃建蒼、乙○○後方衝出來，其
    中數人並分持長約30公分之黑色開山刀，共同毆打及追砍丙
    ○○、黃建蒼、乙○○，致丙○○受有多處撕裂傷，包括前
    胸及背部各2 處撕裂傷，左手肘、左前臂、左膝、左足跟、
    右大腿、右足踝、右足背各1 處撕裂傷及左側尺股骨折之傷
    害，乙○○則受有右側外耳道2 處0.7 公分之表淺撕裂傷、
    右側額部2 ×1.5 公分之頭皮下血腫、背部分別為5 ×2 公
    分、10×1.5 公分、8 ×2.5 公分之瘀傷（未據告訴），嗣
    後乙○○及丙○○共同搭乘計程車逃離現場。而黃建蒼當時
    背部已遭砍傷，其中2 名成年男子竟以開山刀架住黃建蒼頭
    部，一邊毆打黃建蒼，並將之強押進入丁○○預先等待在大
    同路1 段與中興路口轉角之計程車，將其夾坐在後座中間位
    置，丁○○則坐在右前副駕駛座，共同以此非法方法剝奪黃
    建蒼之行動自由，欲前往臺北市內湖區河堤外之大直河濱公
    園。丁○○及黃建蒼所乘坐之不詳車號計程車，由臺北縣汐
    止市○○路○ 段與中興路口，行經汐止市○○○路、臺北市
    內湖區○○路○ 段72號哈拉生活館，最後到達位於臺北市○
    ○區○○路1 段120 巷21號海德堡科技大樓附近，再至河堤
    外之大直河濱公園，途中丁○○質問黃建蒼為何要帶人去周
    承鑫家，並以門號0000000000號手機撥打門號為0000000000
    號給其兄戊○○，互相聯絡所在位置，嗣抵達後，丁○○與
    車上真實年籍姓名不詳之成年男子2 人，共同將黃建蒼帶往
    大直河濱公園內，並夥同在場等候之戊○○及其他真實年籍
    姓名不詳之成年男子，總共7 、8 人，共同以徒手之方式，
    接續毆打黃建蒼，致黃建蒼背部右側受有1 處12×3 公分之
    深部撕裂傷合併肌肉斷裂，背部左側受有1 處7 ×1 公分之
    撕裂傷，右側頭頂則有1 處3 ×5 公分之頭皮下血腫之傷害
    ，丁○○、戊○○及其他人隨即一哄而散，由黃建蒼自行離
    開大直河濱公園，搭乘計程車前往三軍總醫院內湖分院就醫
    。後經丙○○、黃建蒼、乙○○報警處理，始悉上情。
二、案經丙○○、黃建蒼訴由臺北縣政府警察局汐止分局報請臺
    灣士林地方法院檢察署檢察官偵查起訴。
    理  由
一、訊據被告丁○○矢口否認有何傷害及妨害自由等犯行，辯稱
    ：伊已忘記92年9 月18日凌晨是否有出現在臺北縣汐止市○
    ○路○ 段與中興路口附近，但確實沒有與其他7 、8 人共同
    毆打或持刀砍傷丙○○、黃建蒼、乙○○等人，也沒有強押
    黃建蒼搭計程車去臺北市內湖區大直河濱公園，更未在大直
    河濱公園毆打黃某云云。經查：
  (一)本件證人即告訴人丙○○曾於92年9 月17日晚間約8 時許，
    先前往周承鑫家催討債務，因為丙○○不知如何前去周承鑫
    住處，便和證人即告訴人黃建蒼及友人乙○○、王柔涵、謝
    佳芳共5 人一同前往，但因當時周承鑫並不在家，丙○○便
    告知周承鑫父親此事，周父表示要聯絡周承鑫，嗣丙○○便
    和同行之4 人一同前往五指山喝咖啡，迨同年9 月18日凌晨
    0 時許，因丙○○之手機當時在山上收訊不佳，周承鑫便撥
    打門號0000000000號王柔涵手機，表示要約渠等在臺北縣汐
    止市○○路○ 段與中興路口還錢，丙○○本表示明日再還即
    可，惟周承鑫表示要現在還，因此丙○○、黃建蒼及乙○○
    、王柔涵、謝佳芳共5 人便於92年9 月18日凌晨1 時許到達
    汐止市○○路○ 段與中興路口之約定地點，周承鑫及其父親
    則一同駕車前往約定地點，交付現金15,000元給丙○○並經
    點清後，周承鑫便與其父親駕車離開，上揭事實業據證人丙
    ○○、黃建蒼於本院95年4 月26日審理時結證明確，核與證
    人王柔涵、謝佳芳於偵訊中之證述（見臺灣士林地方法院檢
    察署93年度偵字第2233號卷【下稱偵卷】93年3 月12日訊問
    筆錄）及證人周承鑫於本院95年5 月16日到庭證述之情節相
    符。
  (二)周承鑫與其父親離開後約不到3 分鐘，便有真實年籍姓名不
    詳之成年男子約7 、8 人衝出來，其中數人並分持黑色開山
    刀毆打及追砍告訴人丙○○、黃建蒼，致丙○○、黃建蒼分
    別受有如事實欄所示之傷害，此並經證人丙○○、黃建蒼於
    警詢、檢察官偵查及本院審理時指證歷歷，核與證人王柔涵
    、謝佳芳於偵訊中之證述相符，復有告訴人丙○○提出之財
    團法人康寧醫院92年9 月26日康乙診字第A0 0000000號乙種
    診斷證明書及告訴人黃建蒼提出之三軍總醫院附設民眾診療
    服務處92年9 月18日住診字第623711號之甲種診斷證明書在
    卷可證，本院於95年4 月26日審理期日亦曾當庭勘驗告訴人
    丙○○、黃建蒼之傷勢，勘驗結果為：丙○○右胸有1 處呈
    橫向之長疤痕，左手臂有疤痕，背部靠近脊椎處亦有長條疤
    痕，黃建蒼左後背上方有刀疤、背後下方脊椎處有1 條由右
    至左之刀疤，此有該期日勘驗筆錄1 份附卷可稽，由上述告
    訴人丙○○、黃建蒼所受之傷害，益可證2 人確有被開山刀
    砍傷。
  (三)而告訴人丙○○、黃建蒼遭砍傷後，其中2 名真實年籍姓名
    不詳之成年男子再以開山刀架住黃建蒼頭部，將之押上被告
    利用不知情之已成年計程車司機駕駛，預先等待在大同路、
    中興路口之不詳車號計程車，共同剝奪黃建蒼之行動自由，
    被告等人強押黃建蒼到達臺北市內湖區河堤外之大直河濱公
    園後，再將黃建蒼帶往大直河濱公園內，並夥同在場等候之
    戊○○及其他真實姓名年籍不詳之成年男子數人，總共7 、
    8 人，共同徒手毆打告訴人黃建蒼之頭部及身體成傷，業經
    證人黃建蒼於本院95年4 月26日審理期日結證綦詳，並提出
    上開診斷證明書以資證明，按刑事訴訟法關於訊問證人採具
    結制度，告訴人黃建蒼於本院審理時，業以證人身分具結作
    證，以擔保其證言之真實性及憑信性，在負擔偽證罪處罰心
    理壓力下，已能提高證人之責任心及警戒心，其自當為誠實
    之陳述，況且就被告及其兄戊○○是否出現在上開丙○○、
    黃建蒼等人遭傷害現場乙節，證人丙○○及黃建蒼於本院95
    年4 月26日審理時，皆證稱：於92年9 月18日凌晨1 時許，
    在臺北縣汐止市○○路○ 段與中興路口之案發地點被人持刀
    砍傷時，並沒有看到被告及其兄戊○○，但有看到不詳車號
    之計程車停在中興路及大同路口等語，互核相符，證人黃建
    蒼並證述：在案發現場被砍傷後，其中2 名真實姓名年籍不
    詳之成年男子分持開山刀架住伊頭部，邊打邊把伊押上預先
    等待在中興路、大同路口之不詳車號計程車，一上車就看到
    被告坐在右前副駕駛座的位子，被告並沒有拿刀，伊則是被
    夾坐在後座中間之位子，左右各1 人，計程車上連司機共有
    5 人等語明確，可見證人黃建蒼所述，並未誇大渲染，亦未
    無端誣指被告及戊○○有在汐止市○○路○ 段與中興路口現
    場持刀砍人，其證言堪以採信，此部分事實洵堪認定。
  (四)被告雖未在汐止市○○路○ 段與中興路口現場持刀砍傷或徒
    手毆打丙○○、黃建蒼等人，已如上述，然查：
    1.證人周承鑫於本院95年5 月16日審理期日證稱：伊積欠丙
      ○○15,000元之債務已有一段時間，之前曾告訴丁○○伊
      欠丙○○錢，被告亦自承知悉此事，而證人黃建蒼亦曾於
      本院95年4 月26日審理時證述：伊被強押上不詳車號之計
      程車後，丁○○曾問伊為何要帶人去周承鑫家等語明確，
      由此可證被告已知悉丙○○及黃建蒼、乙○○、王柔涵、
      謝佳芳一行5 人前往周承鑫家向其討債乙事。
    2.被告辯稱伊於92年9 月18日凌晨1 時許，不曾出現在臺北
      縣汐止市○○路○ 段與中興路口附近云云，惟被告曾於本
      院95年4 月26日審理時，承認0000000000及0000000000之
      門號為其當時所有，而細繹卷附之檢察官向和信電訊股份
      有限公司（下稱和信電訊公司）調閱門號0000000000及00
      00000000於92年9 月17日至18日之雙向通聯紀錄（見偵卷
      第83至88頁），依門號0000000000號通聯紀錄之基地臺位
      置顯示，被告於92年9 月18日凌晨0 時53分12秒之位置確
      係在臺北縣汐止市○○路○ 段，嗣後於同日凌晨1 時11秒
      之位置為臺北縣汐止市○○○路，於凌晨1 時4 分55秒又
      出現在臺北市○○區○○路3 段72號哈拉生活館，最後於
      凌晨1 時16分30秒出現在臺北市○○區○○路1 段120 巷
      21號海德保科技大樓，從被告於短短23分鐘內自臺北縣汐
      止地區移動到臺北市內湖地區附近之速度，應可判斷被告
      應係利用動力交通工具移動，而證人黃建蒼於本院95年4
      月26日審理時亦證述：伊在不詳車號之計程車上時，有看
      見丁○○使用行動電話問對方在哪裡，但伊不知道內容，
      而從汐止市○○路、中興路口上車後經過東湖時，因為伊
      當時有說不舒服想吐，要他們停車讓伊休息，但丁○○說
      不行，後來就過了內湖大潤發，到往大直方向之河堤外公
      園等語，核與前揭被告通聯紀錄所顯示之移動位置相符，
      可見被告於92年9 月18日凌晨12點至1 點多間，確曾出現
      在臺北縣汐止市○○路○ 段與中興路口附近，至為明顯，
      被告所辯無非為卸責之詞，不足採信。
  (五)再依卷附之門號0000000000號之通聯紀錄顯示，被告從92年
    9 月17日晚上9 時52分32秒起，迄隔日（即18日）凌晨1 時
    16分31秒止，不斷與門號0000000000號之手機有密集之聯絡
    ，而經公訴人向和信電訊公司查詢結果，門號0000000000號
    之申請人為被告之兄戊○○，啟用日為92年5 月19日，停機
    日為93年10月9 日，此有和信電訊公司回覆查詢行動電話基
    本資料1 份在卷足憑，本院於95年4 月26日審理期日提示該
    門號之基本資料予證人戊○○，證人戊○○亦證述伊確有申
    請該門號使用過，伊雖有許多門號輪流使用，惟手機很少借
    人使用等語明確，是被告確於92年9 月17日晚上9 時52分許
    至隔日凌晨1 時16分許，與其兄戊○○有密切之聯繫，而渠
    等密切聯繫之時間正好和告訴人丙○○、黃建蒼指訴前往周
    承鑫家中催債及嗣後在臺北縣汐止市○○路○ 段與中興路口
    被持刀毆打及黃建蒼被押上計程車前往臺北市內湖區大直河
    濱公園繼續被毆打之時間相符。再依證人黃建蒼於本院95年
    4 月26日審理時結證稱：伊沒有近視，到達大直河濱公園當
    時之照明也沒有很暗，而現場總共有7 、8 人，包括被告及
    戊○○，他們把伊帶到河濱公園裡面後，全部的人就徒手打
    伊頭及身體，是在河濱公園時才看到戊○○，戊○○並沒有
    出現在計程車上等語明確，是被告應係聽聞丙○○、黃建蒼
    等人前往周承鑫家討債，遂心生不滿，並與證人戊○○基於
    普通傷害及妨害自由之犯意聯絡，互相討論彼此之行為分擔
    ，並密集聯絡所在位置，最後一起出現在臺北市大直河濱公
    園，共同毆打黃建蒼。
  (六)被告雖辯稱：伊所有之手機有可能借人使用云云，惟查：
    1.依卷附0000000000門號之通聯紀錄顯示，該門號從92年9
      月17日下午5 點39分起至隔日凌晨0 點26分止，持續與門
      號0000000000號有通聯紀錄，經公訴人調閱該門號之客戶
      基本資料，顯示該門號之申請人為姜靜紅，於92年2 月20
      日即啟用，並有該門號客戶基本資料1 份附卷可憑，本院
      於95年5 月16日審理時，曾提示0000000000門號之基本資
      料予被告，被告陳稱：「（問：從92年9 月18日凌晨1 時
      許是否有在臺北縣汐止市○○路○ 段與中興路口？）沒有
      ，我人在饒河夜市。（問：停留多久？）傍晚左右至半夜
      。（問：與邱允謙有電話聯絡？）有。（問：92年9 月17
      日晚上是否與邱允謙0000000000之電話聯絡？）想不起來
      。（問：你有與邱允謙媽媽姜靜紅從下午5 點39分到凌晨
      0 點26分以電話多次聯絡？）我應該是跟邱允謙聯絡。」
      。被告上揭陳述與0000000000門號通聯紀錄顯示之基地臺
      位置及通話對象相符合，且通聯紀錄亦顯示於92年9 月18
      日凌晨2 時7 分許，基地臺位置係在被告之前位於臺北市
      南港區○○路○ 段173 號之住所（被告先前住所為臺北市
      南港區○○路○ 段173 號，有法務部戶役政連結作業系統
      查詢報表1 紙在卷供參），直到同日11時39分許，基地臺
      位置始有移動，因此可認定被告係返家休息，被告手機若
      是借他人使用，又怎會於凌晨2 點一同返回被告住所？
    2.而被告所有之另一門號為0000000000號，該門號之通聯紀
      錄亦顯示被告確於92年9 月17日傍晚出現在臺北市松山區
      饒河夜市，嗣後則於證人丙○○、黃建蒼所證述被毆打之
      時間，出現在渠等所證述被毆打之臺北縣汐止地區。而於
      本院95年5 月16日審理時，曾提示門號0000000000號之客
      戶基本資料予被告，該門號之申請人為邱新美，啟用日期
      為92年1 月18日，並有該門號客戶基本資料1 份在卷可考
      ，被告雖供稱：「（問：92年9 月18日凌晨12點有人打給
      你母親邱新美，何人撥打？）我們家人電話都不是固定使
      用。」云云，但證人戊○○於本院92年4 月26日已結證稱
      ：於95年2 月份之前，伊曾使用0000000000之門號，該門
      號用了2 、3 年等語，據此應可認定被告係自己使用0000
      000000號之門號，且確實於92年9 月17、18日與其兄戊○
      ○所使用0000000000及0000000000門號有密切聯繫。且00
      00000000之門號於92年9 月18日凌晨2 時7 分許至11時39
      分止，基地臺位置亦是出現在被告之前位於臺北市○○路
      之住所，故被告所有門號為0000000000號及0000000000號
      之手機，於卷附之92年9 月17、18日通聯紀錄所顯示之時
      間內，應皆是被告自己使用，至為灼然，被告此部份所辯
      顯係卸責之詞，委不足採。
  (七)被告復辯稱：黃建蒼於警詢時說在計程車上有看到伊及戊○
    ○，後於審理中又說是在大直河濱公園時才看到戊○○，前
    後矛盾，且若是於計程車上看到伊及戊○○，加上司機及押
    住黃建蒼之2 人，共有6 人，車子根本坐不下云云。然證人
    黃建蒼於本院95年4 月26日審理時已結證稱：伊確係在大直
    河濱公園始看到戊○○，於警詢中的意思也是戊○○在河濱
    公園時在場等語明確，公訴人於本院95年5 月16日審理時亦
    表示警詢時應係採連續記載之方式，才會造成筆錄所示情形
    ，是證人黃建蒼之真意應是在河濱公園時始看到戊○○，且
    證人於本院歷次審理時及偵查中皆證稱在計程車上是看到被
    告，並未證稱看到戊○○，並經具結以擔保所述實在，是證
    人黃建蒼所言並無前後矛盾之處，確係在河濱公園時始見到
    戊○○無誤。
  (八)被告又辯稱：案發時間伊確係在臺北市○○區○○街買東西
    ，有蒐集發票可資證明，且當天亦有在饒河街之提款機領了
    2,000 元，並於偵查中請檢察官調閱提款機錄影帶云云，然
    查：
    1.被告先稱有蒐集發票，嗣後又改稱發票因為搬家已找不到
      （見偵卷93年4 月30日訊問筆錄），且偵查中經檢察官向
      中國信託商業銀行股份有限公司函調提款機錄影畫面，中
      國信託商業銀行股份有限公司已於93年5 月25日以中信銀
      作業00000000002 號函覆因超過本行錄影帶保留期限6 個
      月，無法提供（見偵卷第109 、110 頁）。
    2.依被告所有門號分別為0000000000號及0000000000號之通
      聯紀錄，皆顯示被告截至92年9 月18日凌晨0 時26分47秒
      前，確係出現在臺北市饒河夜市，且依門號0000000000號
      之通聯紀錄顯示，被告於92年9 月18日凌晨0 時26分47秒
      後，都無通話紀錄，直到凌晨1 時32分16秒才出現基地臺
      位於臺北市○○區○○路2 段181 巷2-16號5 樓（北一高
      ）之通聯紀錄，而依0000000000門號之通聯紀錄則顯示，
      在上開門號0000000000未出現通聯之期間，被告正好有始
      用0000000000之門號，在汐止市○○路○ 段、中興路口及
      內湖出現過，直到92年9 月18日凌晨1 時28分17秒，該門
      號出現之基地臺位址始和000000 0000 門號之基地臺位址
      ，即臺北市○○區○○路2 段181 巷2-16號5 樓（北一高
      ）相同，嗣後兩門號之通聯紀錄顯示，於92年9 月18日凌
      晨2 時許，皆回到當時被告位於臺北市○○區○○路1 段
      137 巷5 弄1 樓之住所，是被告92年9 月17日時間縱然去
      過臺北市○○區○○街，但本案發生時，被告確係出現在
      案發地點，此乃無庸置疑。
  (九)按共同正犯，係共同實施犯罪行為之人，在共同意思範圍內
    ，各自分擔犯罪行為之一部，相互利用他人之行為，以達其
    犯罪之目的，其成立不以全體均行參與實施犯罪構成要件之
    行為為要件；參與犯罪構成要件之行為者，固為共同正犯；
    以自己共同犯罪之意思，參與犯罪構成要件以外之行為，或
    以自己共同犯罪之意思，事前同謀，而由其中一部分人實行
    犯罪之行為者，亦均應認為共同正犯，使之對於全部行為所
    發生之結果，負其責任，司法院大法官會議解釋第109 號意
    旨可資參照。綜上所述，應可證被告係聽聞告訴人丙○○及
    黃建蒼、乙○○、王柔涵、謝佳芳一行5 人前往周承鑫家討
    債乙事而對丙○○及黃建蒼心生不滿，遂與其兄戊○○商討
    如何教訓丙○○及黃建蒼，並與真實年籍姓名不詳之成年男
    子7 、8 人，共同基於傷害及妨害自由之犯意聯絡，由該年
    籍姓名不詳之成年男子7 、8 人先出現在臺北縣汐止市○○
    路○ 段與中興路口現場，其中數人並分持長約30公分之黑色
    開山刀砍傷告訴人丙○○及黃建蒼後，其中2 位真實年籍姓
    名不詳之成年男子再分持開山刀架住黃建蒼頭部，強押其進
    入被告利用不知情之已成年計程車司機預先等待在臺北縣汐
    止市○○路○ 段、中興路口之不詳車號計程車，以此非法方
    法共同剝奪黃建蒼之行動自由，被告與車上真實姓名年籍不
    詳之成年男子2 人利用計程車押黃建蒼到達臺北市內湖區河
    堤外之大直河濱公園後，再將黃建蒼帶往大直河濱公園內，
    並夥同在場等候之戊○○及其他真實姓名年籍不詳之成年男
    子，總共7 、8 人，共同徒手毆打黃建蒼之頭部及身體成傷
    ，而被告上開傷害及妨害自由犯行，致告訴人丙○○及黃建
    蒼受有如事實欄所述之傷害，被告雖未在臺北縣汐止市○○
    路○ 段與中興路口之現場持刀砍傷告訴人，惟該等砍傷告訴
    人之成年人中2 人，於傷害行為後，既將黃建蒼押上被告預
    先等待在現場附近之計程車，被告並夥同該2 人及車上其他
    知情之成年人，共同將黃建蒼載往大直河濱公園，再與戊○
    ○及其他知情之成年人接續毆打黃建蒼，若謂被告及戊○○
    與先前在汐止現場持刀追砍告訴人之人無犯意聯絡，孰人能
    信？據此可知，被告及戊○○與在場實施傷害之人有共同之
    犯意聯絡且嗣後有妨害自由及接續毆打黃建蒼之犯行，揆諸
    前揭說明，仍應論以共同正犯。本件事證明確，被告所辯顯
    係卸責之詞，皆不足採，其犯行洵堪認定，應依法論科。
二、核被告所為，係犯刑法第277 條第1 項之傷害罪、第302 條
    第1 項之以非法方法剝奪他人之行動自由罪。被告與其兄戊
    ○○及真實年籍姓名不詳之成年男子7 、8 人間，有犯意聯
    絡與行為分擔，均為共同正犯。被告利用不知情之已成年計
    程車司機，非法剝奪他人行動自由，為間接正犯。被告基於
    同一傷害之犯意，先後於密切接近之時間內毆打告訴人2 人
    ，接續為侵害同一法益之行為，依一般社會健全觀念，在時
    間差距上，難以強行分開，應視為數個舉動之接續施行，合
    為包括之一行為予以評價，屬接續犯。被告以一傷害行為致
    黃建蒼、丙○○2 人受傷，係一行為觸犯數罪名，為想像競
    合犯。被告為達傷害之目的而以非法方法，剝奪黃建蒼之行
    動自由，有手段、目的之牽連關係，應從一重之以非法方法
    剝奪他人行動自由罪處斷。爰審酌被告如事實欄所述之犯行
    ，僅係聽聞告訴人2 人前往向周承鑫討債乙事，遂對告訴人
    2 人心生不滿，竟夥同戊○○及其他7 、8 名成年男子，分
    持30公分長之開山刀，公然在通衢大道上毆打並追砍告訴人
    2 人成傷，再以非法方法剝奪黃建蒼之行動自由以達傷害之
    目的，手段惡劣，目無法紀，致告訴人2 人所受之傷勢嚴重
    ，並須接受縫合手術，造成告訴人身體及心理無法抹滅之傷
    害與恐懼，且被告犯罪後猶飾詞狡辯，未見悔意，亦未向告
    訴人2 人表示歉意及為民事上之和解等一切情狀，認被告惡
    性非輕，故量處如主文所示之刑，以示懲儆。
三、至於被告等人作案所用之開山刀數把，雖係供犯罪所用之物
    ，惟均未扣案，亦無積極證據證明係被告或共犯所有，故不
    宣告沒收，併此敘明。
據上論斷，應依刑事訴訟法第299 條第1 項前段，刑法第28條、
第277 條第1 項、第302 條第1 項、第55條，罰金罰鍰提高標準
條例第1 條前段，判決如主文。
本案經檢察官黃德松到庭執行職務。
中    華    民    國    95    年    5    月    30    日
                  刑事第六庭審判長法  官  李育仁
                                  法  官  姜麗香
                                  法  官  黃潔茹
以上正本證明與原本無異。
如不服本判決，應於判決送達後10日內，向本院提出上訴狀。
                                  書記官  柳瑞宗
中    華    民    國    95    年    6     月    6     日
附錄本案論罪科刑法條：
中華民國刑法第277條
 (普通傷害罪)
傷害人之身體或健康者，處三年以下有期徒刑、拘役或一千元以
下罰金。
犯前項之罪因而致人於死者，處無期徒刑或七年以上有期徒刑；
致重傷者，處三年以上十年以下有期徒刑。
中華民國刑法第302條
 (剝奪他人行動自由罪)
私行拘禁或以其他非法方法，剝奪人之行動自由者，處五年以下
有期徒刑、拘役或三百元以下罰金。
因而致人於死者，處無期徒刑或七年以上有期徒刑，致重傷者，
處三年以上十年以下有期徒刑。
第 1 項之未遂犯罰之。


司法院資訊處製作；財團法人民間司法改革基金會備份。
